臺灣臺中地方法院刑事判決　　　　　　　　　　　　九十一年度易字第一二三四號
　　公　訴　人　臺灣臺中地方法院檢察署檢察官
　　被　　　告　丙○○
　　　　　　　　乙○○
　　　　　　　　丁○○
右列被告等因竊盜案件，經檢察官提起公訴（九十一年度偵字第九五七號），本院判
決如左：
    主  文
丙○○、乙○○、丁○○結夥三人以上竊盜，均累犯，各處有期徒刑柒月。
    事  實
一、丙○○曾於民國八十八年間因竊盜案件，經本院判處有期徒刑三月，緩刑二年確
    定，嗣經撤銷緩刑，甫於九十年四月二日服刑期滿執行完畢。乙○○前於八十一
    年間因煙毒案件，經台灣高等法院台中分院判處有期徒刑二年確定，先於八十三
    年八月二日假釋出獄，本應至八十四年五月二日假釋期滿；惟因其於假釋期間另
    因煙毒及違反麻醉藥品管理條例案件，經本院分別判處有期徒刑三年三月及四月
    確定，上開假釋亦遭撤銷，所餘殘刑有期徒刑九月接續前揭二罪執行，於八十七
    年十月二十九日再次假釋出獄，應至八十九年一月二十一日假釋期滿；嗣再次因
    案經撤銷假釋，所餘殘刑有期徒刑一年二月二十三日，已於九十年五月三日執行
    完畢。丁○○前於八十六年間因違反麻醉藥品管理條例案件，經本院判處有期徒
    刑四月確定，於八十七年三月二十三日執行完畢。詎丙○○、乙○○、丁○○均
    不知悔改，竟共同基於意圖為自己不法所有之犯意聯絡，於九十一年一月五日十
    三時許，由丁○○駕駛乙○○所提供之車號ＮＣ－八六四０號自小貨車，搭載丙○○、乙○○二人至台中縣梧棲鎮○○路與中二路交叉路口之中棲路三段延伸工
    程工地內，推由丙○○下車竊取工地內屬陞泰營造有限公司（下稱陞泰公司）所
    有之木質模板，嗣丙○○將所竊得之三十塊模板放置於車號ＮＣ－八六四０號自
    小貨車上，準備與乙○○、丁○○離去之際，適為陞泰公司工地主任甲○○當場
    發現並報警查獲。
二、案經內政部警政署台中港務警察局移送臺灣臺中地方法院檢察署檢察官偵查起訴
    。
    理  由
一、訊之被告丙○○、乙○○、丁○○固承認於前揭時地，由被告丁○○駕車搭載丙○○、乙○○，至陞泰公司工地搬取三十塊模板，嗣經陞泰公司工地主任甲○○
    當場發現並報警處理之事實，惟均矢口否認有何竊盜之犯行，被告丙○○辯稱：
    乙○○是伊叔叔，說要用板模，方叫伊至其朋友之工地幫忙搬運，嗣工地之人到
    場時，乙○○並要伊向工地人員稱係「阿華」叫伊等至工地搬運的，且工地人員
    質問「阿華」所在時，伊係詢問過乙○○後始騎機車外出找尋「阿華」，迨見乙○○於派出所內出現，才知東西是用偷的云云；被告乙○○辯稱：伊只是借車給
    丙○○，因伊腳不方便，所以才請丁○○去開車，但並不知道丙○○要去偷東西
    ，直到工地主任來了之後，伊才知道模板不是丙○○的云云；被告丁○○辯稱：
    是乙○○要伊一起去的，當時伊並不知道是去偷東西，後來警察來了之後，才知
    道是去偷東西云云。然查：(一)右開事實，業據被告乙○○、丁○○於偵查中坦白
    承認，並經證人甲○○於警詢時及偵查中證述屬實，且有贓物認領保管收據一紙
    及現場照片六張在卷可稽。被告丁○○於九十一年五月二十八日本院初次審理時
    ，仍供稱：伊承認是三個人一起去偷，是丙○○提議大家一起去的等語。參以該
    工地有管制，四周均有圍籬，被告等人係於距離出入口約二百公尺處正欲將板模
    載運離去等情，業經證人甲○○於偵查中證述明確，被告等人深入他人施工中之
    工地竊取模板，若謂不知去偷竊，熟能置信。被告乙○○、丁○○翻異前詞，純
    屬避重就輕之詞，均不足採信。(二)被告丙○○雖以前開情詞置辯，然證人甲○○
    於警詢時及偵查中證稱：丙○○見伊出現，即主動下車與伊講話，並稱係一「阿
    華」之人要其等來搬板模，伊即要求丙○○聯絡「阿華」，丙○○回稱無該人之
    電話，伊又詢問「阿華」現人在何處，丙○○即直接回答「阿華」人在附近，伊
    即將機車借給丙○○外出找人，後來丙○○不知伊公司已報警，仍騎機車返回工
    地，伊即稱要帶丙○○至派出所找乙○○、丁○○，惟丙○○至派出所門口時就
    跑掉了等語。上揭交涉經過均由被告丙○○出面為之，苟被告丙○○非主導本件
    竊盜犯行之人，又不知「阿華」究為何人及其聯絡方式，衡情理當由較為知情之
    被告乙○○下車協商解決，被告丙○○何需自告奮勇與證人甲○○周旋爭辯；且
    被告丙○○如僅單純受託前來搬運物品，並且毫無偷竊之認識，按理應不致於行
    至派出所門前即畏罪逃逸無蹤。被告丙○○空言辯稱不知去行竊云云，顯與實情
    相違，亦非可採。綜上所述，本案事證明確，被告三人犯行均堪以認定。
二、核被告丙○○、乙○○、丁○○所為，均係犯刑法第三百二十一條第一項第四款
    之結夥三人以上竊盜罪。被告三人之間，具有犯意聯絡及行為分擔，均為共同正
    犯。查被告丙○○曾於八十八年間因竊盜案件，經本院判處有期徒刑三月，緩刑
    二年確定，嗣經撤銷緩刑，甫於九十年四月二日服刑期滿執行完畢；被告乙○○
    前於八十一年間因煙毒案件，經台灣高等法院台中分院判處有期徒刑二年確定，
    先於八十三年八月二日假釋出獄，本應至八十四年五月二日假釋期滿，惟因其於
    假釋期間另因煙毒及違反麻醉藥品管理條例案件，經本院分別判處有期徒刑三年
    三月及四月確定，上開假釋亦遭撤銷，所餘殘刑有期徒刑九月接續前揭二罪執行
    ，於八十七年十月二十九日再次假釋出獄，應至八十九年一月二十一日假釋期滿
    ，嗣再次因案經撤銷假釋，所餘殘刑有期徒刑一年二月二十三日，已於九十年五
    月三日執行完畢；被告丁○○前於八十六年間因違反麻醉藥品管理條例案件，經
    本院判處有期徒刑四月確定，於八十七年三月二十三日執行完畢，有臺灣臺中地
    方法院檢察署刑案資料查註紀錄表及臺灣高等法院被告全國前案紀錄表在卷可稽
    ，其三人受有期徒刑之執行完畢後，五年以內再犯本案有期徒刑以上之罪，均為
    累犯，應依刑法第四十七條之規定，俱加重其刑。爰審酌被告三人均有事實欄所
    載之不良素行紀錄，仍不知悔改，共同意圖為自己不法之所有，竊取他人之物，
    及其三人犯罪之動機、目的、手段、所生之危害並犯罪後猶飾詞卸責之態度等一
    切情狀，各量處如主文所示之刑。
據上論斷，應依刑事訴訟法第二百九十九條第一項前段，刑法第二十八條、第三百二
十一條第一項第四款、第四十七條，判決如主文。
中      華      民      國      九十一      年      七    月      二    日
                                      臺灣臺中地方法院刑事第一庭
                                         法  官  陳  文  燦
右正本證明與原本無異。
如不服本判決，應於送達後十日內向本院提出上訴狀（須附繕本），上訴於台灣高等
法院台中分院。
                                         書記官
中      華      民      國      九十一      年      七    月      二    日
附錄論罪科刑法條
刑法第三百二十一條第一項：
犯竊盜罪而有左列情形之一者，處六月以上五年以下有期徒刑：
    四  結夥三人以上而犯之者。
